臺灣苗栗地方法院刑事判決
110年度交簡上字第33號
上  訴  人  
即  被  告  王秀慧



上列上訴人即被告因過失傷害案件，不服本院民國110年11月8日
110年度苗交簡字第548號第一審簡易判決（聲請簡易判決處刑案
號：110年度偵字第4541號），提起上訴，本院管轄之第二審合
議庭判決如下：
    主  文
上訴駁回。
王秀慧緩刑貳年。
    理  由
一、本案經本院審理結果，認原審判決認事用法及量刑均無不當
    ，應予維持，並引用原審刑事簡易判決書暨聲請簡易判決處
    刑書記載之犯罪事實、證據及理由（如附件），及更正、增
    列如下：
　㈠聲請簡易判決處刑書犯罪事實欄一第5行之「幹線道路車輛」
    應更正為「右方車」；第10行之「未注意車前狀況」應更正
    為「未減速慢行」。
　㈡證據增列「上訴人即被告王秀慧（下稱被告）於準備程序及
    審理中之自白、交通部公路總局新竹區監理所民國111年2月
    14日竹監鑑字第1100386221號函暨竹苗區車輛行車事故鑑定
    會111年2月9日竹苗區0000000案鑑定意見書」。
二、上訴意旨略以：承認原審認定之犯罪事實，惟有意願與告訴
    人陳明同調解並賠償其所受損害，且原審量刑疑有過重之嫌
    ，請求從輕量刑等語（見本院卷第17頁至第21頁、第43頁至
    第44頁、第90頁至第91頁、第94頁）。
三、量刑之輕重，係事實審法院得依職權自由裁量之事項，茍已
    斟酌刑法第57條各款所列情狀而未逾越法定刑度，則不得遽
    指為違法；又刑罰之量定屬法院自由裁量之職權行使，但仍
    應審酌刑法第57條所列各款事由及一切情狀，為酌量輕重之
    標準，並非漫無限制，在同一犯罪事實與情節，如別無其他
    加重或減輕之原因，下級法院量定之刑，亦無過重或失輕之
    不當情形，則上級法院對於下級法院之職權行使，原則上應
    予尊重（最高法院72年台上字第6696號判例、85年度台上字
    第2446號判決意旨參照）。經查，被告本案所犯刑法第284
    條前段之過失傷害罪，法定刑為「1年以下有期徒刑、拘役
    或10萬元以下罰金」，且原審認被告本案罪證明確，依刑事
    訴訟法第449條第1項前段、第454條第2項，刑法第284條前
    段、第62條前段、第41條第1項前段，刑法施行法第1條之1
    第1項規定，以行為人之責任為基礎，審酌被告騎乘機車行
    經無號誌之交岔路口時，未注意車前狀況並禮讓車輛先行，
    因而肇致本案車禍事故，致使告訴人受有如聲請簡易判決處
    刑書犯罪事實欄所載之嚴重傷勢，迄今復未與告訴人達成和
    解並完整賠償所受損害，所為甚屬不該；惟念被告並無前科
    ，可見其素行甚佳，又其犯後於偵訊中已坦承犯行，態度尚
    可，兼衡其於警詢中自陳初中畢業，現為家管，家中經濟狀
    況勉持等語之智識程度、生活狀況等一切情狀，量處被告有
    期徒刑3月，並諭知易科罰金之折算標準。堪認原審認事用
    法俱無違誤，且量刑未逾越法定刑範圍，並已詳細斟酌刑法
    第57條各款所列情形，具體說明量刑理由。至被告雖於原審
    判決後已與告訴人以新臺幣10萬元成立調解，並悉數履行，
    有本院111年度刑簡上移調字第1號調解筆錄、郵政跨行匯款
    申請書在卷可稽（見本院卷第73頁至第74頁、第99頁），然
    和解成立與否，雖可為量刑參考，惟非量刑唯一依據，本院
    審酌原審對於刑法第57條各款所列情形已妥為斟酌等一切情
    狀，認量刑尚屬妥適，未有過重之不當情形，亦無違反罪刑
    相當、比例、平等原則之濫用權限情事，難謂有何違法失當
    之處。是原審判決經核認事用法未有違誤，量刑亦無違法或
    不當之處，自當予維持。被告以請求從輕量刑為由提起上訴
    ，為無理由，應予駁回。
四、凡有審理事實職權之法院，均得依其職權諭知緩刑，第二審
    以判決駁回上訴時，當然得諭知緩刑（最高法院103年度台
    非字第130號判決意旨參照）。查被告未曾因故意犯罪受有
    期徒刑以上刑之宣告，有臺灣高等法院被告前案紀錄表在卷
    可稽。本院審酌其因一時失慮致罹刑典，犯後坦承犯行，並
    已與告訴人成立調解，願負賠償責任，且已悉數履行，業如
    前述，足認被告態度良好，確有悔意，信其經此偵審程序與
    科刑之宣告，當知所警惕而無再犯之虞。復參以上開調解筆
    錄記載：就被告犯過失傷害罪部分，同意給予緩刑，緩刑條
    件為應按上開和解內容給付賠償金等語（見本院卷第73頁）
    。是本院認所宣告之刑以暫不執行為適當，爰依刑法第74條
    第1項第1款規定，宣告緩刑2年，以勵自新。
據上論斷，應依刑事訴訟法第455條之1第1項、第3項、第368條
、第373條、刑法第74條第1項第1款，判決如主文。
本案經檢察官黃棋安聲請以簡易判決處刑，檢察官蕭慶賢到庭執
行職務。
中　　華　　民　　國　　111 　年　　4 　　月　　27　　日
                  刑事第二庭  審判長  法  官  林卉聆
                                      法  官  陳雅菡
                                      法  官  魏正杰

以上正本證明與原本無異。
不得上訴。
                                      書記官  巫  穎
中　　華　　民　　國　　111 　年　　4 　　月　　27　　日